臺中高等行政法院裁定
                                       99年度訴字第314號
原      告　何子福
          　何瓊嬌
      　    何楊素英
            何子祿
      　    何子壽
          　羅丕東
          　呂江玉鶴
          　林江彩菊
          　張江滿子
          　江志通
          　沈江瑞
          　江孫瓊雪
          　江志雄
            江惠玲
          　江月盆
          　江克能
          　江耀廷
          　江耀謀
          　江秀勤
          　陳江瓊枝
          　江月娥
          　江金選
          　洪江月華
          　江克信
          　江克捷
          　江松興
          　曾石貴
          　曾石城
          　陳曾桂玉
          　曾美鳳
            江克周
          　江克賢
          　楊江彩雲
          　江陳翠鳳
          　江淑真
          　江美玉
          　江秀娟
          　江繼哲
          　江鴻彰
          　江紹德
          　江麗媛
          　江文通
          　江秀美
            江志騰
          　江麗齡
          　楊文義
          　楊秀卿
          　楊淑貞
          　江賴春
          　江應龍
          　江順學
          　林江麗鳳
          　江秋桂
          　江秋田
          　江懋修
          　江英雄
共       同
訴訟代理人　方文獻　律師
被      告　行政院
代　表　人　吳敦義
訴訟代理人　秦錚錚
          　余佳樺
參  加  人  國防部總政治作戰局
代　表　人  王明我
參  加  人  臺中市政府
代　表　人  胡志強
參  加  人  國立臺中圖書館
代　表　人  呂春嬌
上列當事人間確認徵收法律關係不存在事件，應命參加人獨立參
加訴訟，本院裁定如下：
    主  文
國防部總政治作戰局、臺中市政府、國立臺中圖書館應獨立參加
本件訴訟。
    理  由
一、按行政法院認為撤銷訴訟之結果，第3人之權利或法律上利
    益將受損害者，得依職權命其獨立參加訴訟；此規定於其他
    訴訟準用之，行政訴訟法第42條第1項、第3項定有明文。
二、原告所有原坐落臺中市○區○○○○段第380-3、386-20、3
    88-3、390地號土地（下稱系爭土地），前因裝甲兵旅臺中
    戰車修造工廠有使用之必要，經國防部報請被告以民國（下
    同）42年1月29日臺42內字第0578號令核准徵收，並特許先
    行使用在案，臺中市政府旋以以42年3月7日府地字第04842
    號公告徵收，並於50年間以徵收為原因，將系爭土地辦理所
    有權登記為國有。惟原告以系爭土地經公告徵收後，未依行
    為時土地法第233條規定，於公告期滿後15日內或於標準地
    價評議委員會評定補償費額後15日內發給應補償之地價及其
    他補償費為由，主張本件系爭土地徵收法律關係自42年12月
    13日起不存在，乃依行政訴訟法第6條第1項前段，提起確認
    公法上法律關係不存在訴訟，並聲明求為判決：確認原告與
    被告間因被告42年1月29日臺42內字第0578號令核准徵收處
    分，由臺中市政府以42年3月7日府地字第04842號公告徵收
    原告所有系爭土地，所形成之徵收法律關係，自42年12月13
    日起不存在。
三、經查，系爭土地之現所有權人為中華民國，管理者分別為參
    加人國防部總政治作戰局、臺中市政府及國立臺中圖書館，
    有土地登記謄本附卷可稽（本院卷第386頁至第445頁），本
    件判決之結果，倘認本件徵收法律關係不存在，則參加人之
    權利或法律上之利益將受損害，又本件業經進行4次準備程
    序，兩造當事人並分別提出書狀及為言詞上之陳述，本院認
    參加人有獨立參加訴訟之必要，爰依首揭規定裁定如主文。
中　　華　　民　　國　　100　 年　　3　　 月　　8　　 日
                臺中高等行政法院第二庭
                        審判長法  官　王  茂  修
                              法  官　莊  金  昌
                              法  官　劉  錫  賢
以上正本證明與原本無異。
本裁定不得聲請不服。
中　　華　　民　　國　　100　 年　　3　　 月　　8　　 日
                              書記官  莊  啟  明